臺灣臺北地方法院刑事判決　　　　　　 100年度交訴字第15號
公　訴　人　臺灣臺北地方法院檢察署檢察官
被　　　告　夏俊煌
上列被告因業務過失致死案件，經檢察官提起公訴（99年度偵字
第14440 號），被告於準備程序中先就被訴事實為有罪之陳述，
經本院告以簡式審判之旨，並聽取當事人之意見後，本院合議庭
裁定行簡式審判程序，判決如下：
    主  文
夏俊煌從事業務之人，因業務上之過失致人於死，處有期徒刑陸
月，如易科罰金，以新臺幣壹仟元折算壹日。緩刑貳年。
    事  實
一、夏俊煌係麥司有限公司（下稱麥司公司）之員工，以駕駛自
    小貨車載運貨物為附隨業務，為從事業務之人。於民國99年
    5 月3 日上午，駕駛車號4577-DA 號自小貨車，沿臺北市○
    ○區○○街南往北方向行駛，嗣於同日上午10時14分許，行
    經中原街與錦州街交岔路口時，本應注意汽車行近行人穿越
    道前，應減速慢行，遇有行人穿越時，無論有無交通指揮人
    員指揮或號誌指示，均應暫停讓行人先行通過，而依當時日
    間自然光線、市區○○道路路面乾燥、無缺陷、無障礙物、
    視距良好之情形，並無不能注意之情事，竟疏未注意及此，
    貿然左轉，致其所駕汽車之左前保險桿撞擊當時行走於行人
    穿越道上由南向北方向欲穿越錦州街之行人文蘇素真，文蘇
    素真當場倒地，因而受有硬腦膜下出血、蜘蛛網膜下出血等
    傷害。經送馬偕紀念醫院臺北院區急救後，延至同年月8 日
    上午7 時29分許，傷重不治死亡。
二、案經文蘇素真之子文少川訴由臺北市政府警察局中山分局報
    告臺灣臺北地方法院檢察署檢察官偵查起訴。
    理  由
一、被告夏俊煌所犯為死刑、無刑徒刑或最輕本刑為3 年以上有
    期徒刑以外之罪，其於準備程序中就被訴事實為有罪之陳述
    ，經法官告知簡式審判程序之旨，並聽取公訴人之意見後，
    依刑事訴訟法第273 條之1 第1 項規定，裁定由受命法官獨
    任進行簡式審判程序，合先敘明。
二、上揭事實，業據被告於本院審理時坦承不諱（見院卷第15頁
    背面），核與證人即告訴人文少川於警詢、偵訊時之證訴之
    相符（見偵一卷第7 、8 、29頁及背面）；復有道路交通事
    故現場圖、補充資料表、談話紀錄表、調查報告表(一)、(二)、
    當事人登記聯單、酒精測定紀錄表、違反道路交通管理事件
    通知單、現場照片8 張、現場號誌運作時項表、馬偕紀念醫
    院乙種診斷證明書、臺灣臺北地方法院檢察署相驗屍體證明
    書、檢驗報告書、被害人急診病歷、相驗屍體照片22張、相
    驗結果報告等件在卷可稽（見偵一卷第31至40、44至60頁；
    偵三卷第10至29頁），足徵被告之上揭任意性自白與事實相
    符，堪信為真實。
三、按汽車行近未設行車管制號誌之行人穿越道前，應減速慢行
    ；汽車行經行人穿越道，遇有行人穿越時，無論有無交通指
    揮人員指揮或號誌指示，均應暫停讓行人先行通過，道路交
    通安全規則第103 條第1 項、第2 項定有明文，此為被告駕
    駛汽車時應注意之事項。查被告駕車行經上開地點，依卷附
    道路交通事故調查報告表之記載及現場照片觀之，當時日間
    自然光線、市區○○道路路面乾燥、無缺陷、無障礙物、視
    距良好之情形，並無不能注意之情事，被告駕車行近行人穿
    越道前，竟未減速慢行，遇有行人穿越時，亦未暫停讓行人
    先行通過，致其所駕汽車撞擊當時行走於行人穿越道上之被
    害人文蘇素真，被害人因而傷重不治死亡，被告確有過失甚
    明。且該過失駕駛行為與被害人之死亡結果間，顯具有相當
    因果關係，甚為灼然。
四、被告係麥司公司之員工，平日以駕駛自小貨車載運貨物為附
    隨業務，為從事業務之人。是核被告所為，係犯刑法第276
    條第2 項之業務過失致死罪。被告係因行經行人穿越道未依
    規定禮讓行人優先通行，致被害人死亡，應依道路交通管理
    處罰條例第86條第1 項規定加重其刑。又被告於肇事後，主
    動向前往現場處理，且尚不知肇事者為何人之員警坦承肇事
    ，嗣並接受裁判之事實，有北市政府警察局交通事故肇事人
    自首情形紀錄表附卷可佐（見偵三卷第22頁）。從而被告於
    員警尚不知何人犯罪前，主動坦承其為肇事者，符合刑法第
    62條前段自首之規定，爰依法減輕其刑，並依法先加後減之
    。爰審酌被告身為自小貨車駕駛，為從事業務之人，原應謹
    慎駕車，隨時注意其他用路人之生命、財產安全，行近行人
    穿越道前，竟未減速慢行，復未於行人穿越道禮讓行人先行
    ，而撞擊被害人致其死亡之犯罪手段、犯罪所生之損害，惟
    犯罪後已與被害人家屬和解，並坦承犯行之態度等一切情狀
    ，爰量處如主文所示之刑，並諭知易科罰金之折算標準。又
    被告未曾因故意犯罪受有期徒刑以上刑之宣告，有臺灣高等
    法院被告前案紀錄表在卷可按，其經此教訓後，應知警惕，
    當無再犯之虞，本院因認對其所宣告之刑，以暫不執行為適
    當，爰依刑法第74條第1 項第1 款規定，併予宣告緩刑2 年
    ，以啟自新。
據上論斷，應依刑事訴訟法第273 條之1 第1 項、第299 條第1
項前段，道路交通管理處罰條例第86條第1 項，刑法第276 條第
2 項、第41條第1 項前段、第62條前段、第74條第1 項第1 款，
刑法施行法第1 條之1 ，判決如主文。
本案經檢察官呂朝章到庭執行職務。
中    華    民    國   100    年    3     月    22    日
                  刑事第十六庭  法  官  羅立德
以上正本證明與原本無異。
如不服本判決應於收受送達後10日內向本院提出上訴書狀，並應
敘述具體理由；其未敘述上訴理由者，應於上訴期間屆滿後20日
內向本院補提理由書（均須按他造當事人之人數附繕）「切勿逕
送上級法院」。
                                書記官  鄭淑丰
中    華    民    國  100     年    3     月    22    日
附錄本案論罪科刑法條全文：
中華民國刑法第276 條：
因過失致人於死者，處2 年以下有期徒刑、拘役或2 千元以下罰
金。
從事業務之人，因業務上之過失犯前項之罪者，處5 年以下有期
徒刑或拘役，得併科3 千元以下罰金。